pt-BR: Casa e jardim > Gramado e jardim > Acessórios para equipamento elétrico de exteriores de residências > Acessórios para aparador de grama: Correias para aparador de grama; Lâminas para aparador de grama; Proteções para aparador de grama; Molas para aparador de grama; Rodas para aparador de grama
cs: Dům a zahrada > Trávníky a zahrady > Motorová zahradní technika – příslušenství > Nůžky na trávu – příslušenství: Zastřihávače okrajů trávníků – pásy; Zastřihávače okrajů trávníků – nože; Zastřihávače okrajů trávníků – ochranné kryty; Zastřihávače okrajů trávníků – pružiny; Zastřihávače okrajů trávníků – kolečka
nl: Huis en tuin > Tuin en gazon > Accessoires voor elektrische apparatuur voor buitengebruik > Accessoires voor grastrimmers: Riemen voor trimmers; Bladen voor trimmers; Beschermers voor trimmers; Veren voor trimmers; Wielen voor trimmers
ja: ホーム・ガーデン > ガーデン用品・ガーデン機器 > ガーデン機器関連用品 > 芝生縁刈り機関連用品: 芝生縁刈り機のベルト; 芝生縁刈り機の刃; 芝生縁刈り機のガード; 芝生縁刈り機のバネ; 芝生縁刈り機のホイール
zh-TW: 居家和庭園 > 草皮和花園 > 園藝機械器具配件 > 草坪修邊機配件: 修邊機皮帶; 修邊機刀片; 修邊機保護罩; 修邊機彈簧; 修邊機車輪
zh-CN: 家居与园艺 > 草坪与花园 > 户外电力设备配件 > 草坪修边机配件: 修边机皮带; 修边机刀片; 磨边机防护罩; 修边机弹簧; 修边机轮
hr-HR: Dom i vrt > Travnjak i vrt > Pribor za vanjsku električnu opremu > Pribor za trimere za rub travnjaka: Remenje za rubne trimere; Oštrice za rubne trimere; Zaštita za rubne trimere; Opruge za rubne trimere; Kotači za rubne trimere
ru: Дом и сад > Товары для придомовых и садовых участков > Аксессуары для садовой техники > Аксессуары для подрезчиков кромок газона: Ремни для подрезчиков кромок; Ножи для подрезчиков кромок; Защитные кожухи для подрезчиков кромок; Пружины для подрезчиков кромок; Колеса для подрезчиков кромок
tr: Ev ve Bahçe > Çim ve Bahçe > Elektrikli Bahçe Ekipman Aksesuarları > Çim Kenar Düzeltme Aksesuarları: Kenar Düzeltme Kayışları; Kenar Alma Bıçakları; Kenar Muhafazaları; Kenar Yayları; Kenar İşleme Tekerlekleri
th: บ้านและสวน > สนามและสวน > อุปกรณ์ไฟฟ้าสำหรับใช้งานกลางแจ้ง > อุปกรณ์เครื่องตัดแต่งหญ้าขอบสนาม: สายพานเครื่องตัดแต่งหญ้า; ใบมีดเครื่องตัดแต่งหญ้า; ขอบกันกระแทก; สปริงเครื่องตัดแต่งหญ้า; ล้อเครื่องตัดแต่งหญ้า
hu: Otthon és kert > Gyep és kert > Kültéri elektromos berendezés kiegészítők > Fűszegélyező-kiegészítők: Szegélyezőszíjak; Szegélyezőpengék; Szegélyezővédők; Szegélyezőrugók; Szegélyezőkerekek
sl-SI: Dom in vrt > Travnik in vrt > Dodatki za zunanjo električno opremo > Dodatki za obrezovalnike trave: Jermeni za obrezovalnike; Rezila za obrezovalnike; Varovala za obrezovalnike; Vzmeti za obrezovalnike; Kolesa za obrezovalnike
fr: Maison et jardin > Pelouses et jardins > Accessoires pour équipement électrique d’extérieur > Accessoires pour coupe-bordures: Ceintures de coupe-bordures; Lames de coupe-bordures; Protections de coupe-bordures; Ressorts de coupe-bordures; Roues de coupe-bordures
ro-RO: Casă și grădină > Gazon și grădină > Accesorii pentru echipamente electrice pentru lucru în aer liber > Accesorii tăietoare pentru iarbă: Curele tăietoare pentru iarbă; Lame tăietoare pentru iarbă; Ghidaje tăietoare pentru iarbă; Resorturi tăietoare pentru iarbă; Roți tăietoare pentru iarbă
da: Hjem og have > Græsplæne og have > Elektriske haveredskaber – tilbehør > Tilbehør til kanttrimmer: Kanttrimmer – bælter; Kanttrimmer – knive; Kanttrimmer – afskærmninger; Kanttrimmer – fjedre; Kanttrimmer – hjul
bg-BG: Дом и градина > Морава и градина > Аксесоари за електрическо оборудване за външна употреба > Аксесоари за машина за кантоване на трева: Ремъци за машини за кантоване; Остриета за машини за кантоване; Защитни кожуси за машини за кантоване; Пружини за машини за кантоване; Колела за машини за кантоване
pt-PT: Casa e jardim > Relva e jardim > Acessórios de equipamento elétrico de exterior > Acessórios para aparador de relva: Fios para aparador de relva; Lâminas para aparador; Proteções para aparador de relva; Molas para aparador de relva; Rodas para aparador de relva
pl: Dom i ogród > Trawnik i ogród > Akcesoria do elektronarzędzi ogrodowych > Akcesoria do obcinarek krawędzi trawnika: Taśmy do obcinarek krawędzi; Ostrza do obcinarek krawędzi; Osłony do obcinarek krawędzi; Sprężyny do obcinarek krawędzi; Koła do obcinarek krawędzi
it: Casa e giardino > Prato e giardino > Accessori attrezzatura motorizzata per esterni > Accessori per decespugliatori: Cinghie per molatrici; Lame per molatrici; Protezione per molatrici; Molle per molatrici; Ruote per molatrici
el: Σπίτι & κήπος > Γκαζόν & κήπος > Αξεσουάρ ηλεκτρικού εξοπλισμού εξωτερικού χώρου > Αξεσουάρ εργαλείων κοπής χλόης: Ιμάντες εργαλείων κοπής; Λεπίδες εργαλείων κοπής; Προστατευτικά εργαλείων κοπής; Ελατήρια εργαλείων κοπής; Τροχοί εργαλείων κοπής
sv: Hem och trädgård > Gräsmatta och trädgård > Tillbehör till utomhusmaskiner > Kantklippardelar: Kilremmar; Kantskärarblad; Kantskärarskydd; Kantskärarfjädrar; Kantskärarhjul
fi: Koti ja puutarha > Piha ja puutarha > Ulkokäyttöisten voimatyökalujen lisätarvikkeet > Nurmikon rajaajan lisätarvikkeet: Rajaajavyöt; Rajaajaterät; Rajaajasuojat; Rajaajajouset; Rajaajapyörät
sk-SK: Dom a záhrada > Trávnik a záhrada > Príslušenstvo pre vonkajšie elektrické zariadenia > Príslušenstvo k zastrihávačom okrajov trávnika: Hnacie remene zastrihávača; Čepele zastrihávača; Ochranné kryty zastrihávača; Pružiny zastrihávača; Kolieska zastrihávača
lt-LT: Namai ir sodas > Veja ir sodas > Lauko motorinės įrangos priedai > Žoliapjovių-trimerių priedai: Žoliapjovių-trimerių diržai; Žoliapjovių-trimerių peiliai; Žoliapjovių-trimerių apsaugos; Žoliapjovių-trimerių spyruoklės; Žoliapjovių-trimerių ratukai
nb: Hjem og hage > Plen og hage > Tilbehør til utendørs elektrisk utstyr > Tilbehør til gresstrimmere: Kantskjærerbelter; Kantskjærerblader; Kantskjærervern; Kantskjærerfjærer; Kantskjærerhjul
ko: 가정/원예 용품 > 잔디/정원 > 야외용 동력 설비 부대용품 > 예초기 부대용품: 예초기 벨트; 예초기 칼날; 예초기 가드; 예초기 스프링; 예초기 휠
de: Heim & Garten > Rasen & Garten > Zubehör für Gartenmaschinen > Rasentrimmer-Zubehör: Rasentrimmer-Riemen; Rasentrimmer-Klingen; Rasentrimmer-Schutzabdeckungen; Rasentrimmer-Federn; Rasentrimmer-Räder
en: Home & Garden > Lawn & Garden > Outdoor Power Equipment Accessories > Grass Edger Accessories: Edger Belts; Edger Blades; Edger Guards; Edger Springs; Edger Wheels
vi: Nhà và vườn > Bãi cỏ và vườn > Phụ kiện thiết bị điện ngoài trời > Phụ kiện máy tỉa cỏ: Đai máy tỉa; Lưỡi máy tỉa; Tấm chắn máy tỉa; Lò xo máy tỉa; Bánh xe máy tỉa
es: Casa y jardín > Jardín > Accesorios para maquinaria de jardinería > Accesorios para cortabordes: Cinturones para bordeadoras; Cuchillas para bordeadoras; Protectores de bordeadoras; Resortes para bordeadoras; Ruedas para bordeadoras